臺灣臺北地方法院民事判決　　　　　　　　　　　　九十三年度訴字第一五九三號
　　原　　　告　乙○○
　　被　　　告　甲○○
　　訴訟代理人　蔡錦得律師
當事人間返還土地事件，本院於九十三年十一月四日言詞辯論終結，判決如下：
    主  文
原告之訴駁回。
訴訟費用由原告負擔。
一、原告主張：按台北市○○區○○段三小段一三○之二、一三○之三地號土地（下
    簡稱系爭土地）係原告與其他共有人共有，其應有部分為四分之一，詎被告於系
    爭土地上建有未辦保存登記建物，即台北市○○街六二巷七弄七號一樓（面積九
    平方公尺）、二樓（面積一平方公尺）及通道（面積九平方公尺）及台北市○○
    街七十二巷九號建物（面積七平方公尺），是被告長期占用系爭土地，顯無權占
    有，爰依民法第七百六十七條規定，請求被告拆除前揭台北市○○街六二巷七弄
    七號一樓、二樓及通道及台北市○○街七十二巷九號建物，並返還系爭土地予全
    體共有人；併依土地法第一百零五條準用第九十七條規定及民法法第一百七十九
    條規定，請求被告應給付原告相當於租金之不當得利。求為判決：
    (一)被告應拆除台北市○○街六二巷七弄七號一樓（面積九平方公尺）、二樓（面
      積一平方公尺）及通道（面積九平方公尺）及台北市○○街七十二巷九號建物
      （面積七平方公尺），並返還前揭建物坐落之台北市○○區○○段三小段一三
      ○之二、一三○之三地號土地返還全體共有人。
    (二)被告應給付原告一十六萬三千八百元及自民國九十三年八月二十七日起至清償
      日止，按年息百分之五計算之利息。
二、被告則以：台北市○○街六二巷七弄七號建物及台北市○○街七十二巷九號一樓
    建物，非被告所有，違建部分亦非被告搭建，其無所有權、亦無事實上處分權，
    亦未居住於該址；台北市○○街七十二巷九號現為和聖壇占用中，和聖壇負責人
    為其母吳碧霞。是其既非系爭土地之占有人或占有輔助人，原告請求返還系爭土
    地，自無理由等語置辯。求為判決：駁回原告之訴。
三、查原告主張其為系爭土地共有人之一，有其提出之土地登記謄本在卷可證，且為
    被告所不爭，固堪信為真實。惟被告否認其為系爭土地上建物及違建之所有權人
    及事實上處分權人，並以系爭建物、違建乃其父親王卿雲，其未占有、輔助占有
    系爭土地，其實際居住於台北市晉江一○一號等語乙節，並提出台北市○○街六
    二巷七弄七號建物水電費收據為證（其上載有收件上王卿雲等字）；又證人即被
    告之父王卿雲亦證述：台北市○○街六二巷七弄七號建物是我所有，約為四十年
    前所搭建等語、證人即被告之母吳碧霞亦證稱：台北市○○街六二巷七弄七號建
    物是其夫王卿雲所有，為其與其夫王卿雲、女兒、孫子所居住，被告並未居於該
    址等語、證人即台北市中正區頂東里辦公室人員廖宜勇結證稱：被告每天都居住
    在台北市晉江一○一號建物，並盥洗等語（見九十三年九月廿二日勘驗筆錄），
    本院並依兩造聲請至台北市晉江一○一號、台北市○○街六二巷七弄七號、九號
    勘驗屬實。此外，原告復未能舉證證明被告確為占有系爭土地及前揭建物所有人
    乙節屬實，從而，原告請求被告拆除前揭建物、返還系爭土地及請求給付不當得
    利云云，均乏所據。
四、綜上，原告主張被告無權占有系爭土地，為無可採，從而，原告依民法第七百六
    十七條規定，請求被告拆除前揭建物，並返還系爭土地予全體共有人、另依民法
    法第一百七十九條規定，請求被告應給付原告相當於租金之不當得利，均為無理
    由，應予駁回。
五、結論：原告之訴為無理由，依民事訴訟法第七十八條，判決如主文。
中　　　華　　　民　　　國　　九十三　　年　　 十一 　　月　　二十六　　日
                              民事第五庭法      官  賴劍毅
右為正本係照原本作成
如對本判決上訴，須於判決送達後廿日內向本院提出上訴狀
中　　　華　　　民　　　國　　九十三　　年　　 十一 　　月　　二十九　　日
                                        法院書記官  吳芳玉
